臺灣臺東地方法院刑事判決
                                      109年度訴字第130號
公  訴  人  臺灣臺東地方檢察署檢察官
被      告  林俊呈



選任辯護人  陳芬芬律師
上列被告因違反毒品危害防制條例等案件，經檢察官提起公訴（
109 年度偵字第763 號），本院判決如下：
    主  文
乙○○犯藥事法第八十三第一項之轉讓禁藥罪，累犯，處有期徒
刑陸月。又犯藥事法第八十三第一項之轉讓禁藥罪，累犯，處有
期徒刑肆月。又犯持有第二級毒品純質淨重二十公克以上罪，累
犯，處有期徒刑貳年陸月。扣案如附表二編號1 至27所示之甲基
安非他命貳拾柒包，均沒收銷燬之；扣案如附表三編號4 、6 、
7 所示之物，均沒收之。得易服社會勞動部分，應執行有期徒刑
捌月。
乙○○被訴施用第一級毒品部分公訴不受理。
    事  實
一、乙○○前於民國101 年間，因違反槍砲彈藥刀械管制條例等案
    件，經本院以100 年度訴字第247 號判決判處有期徒刑1年9
     月、1 年、6 月（共2 次）、4 月，應執行有期徒刑3年6 
    月確定，於106 年3 月25日執行完畢。
二、乙○○明知海洛因、甲基安非他命分別係屬毒品危害防制條例
    第2 條第2 項第1 、2 款所規定之第一、二級毒品，未經許
    可不得持有及施用，且甲基安非他命業經中央衛生主管機關
    衛生福利部公告列為禁藥管理，屬藥事法第22條第1 項第1 
    款所規範之禁藥，不得轉讓，竟分別分別為下列行為：
  ㈠基於轉讓第二級毒品及禁藥甲基安非他命之犯意，分別於附
    表一所示之時、地，無償轉讓如附表一所示數量之甲基安非
    他命予附表一所示之人。
  ㈡基於持有第一級毒品及第二級毒品純質淨重20公克以上之犯
    意，於109 年2 月間某日，向真實姓名年籍不詳之人，分別
    以新臺幣（下同）5 萬元之價格購得如附表二編號28至30所
    示之第一級毒品海洛因、以15萬元之價格購得如附表二編號
    1 至27所示之第二級毒品甲基安非他命後，意圖供己施用而
    同時持有之。嗣基於施用第一級毒品及第二級毒品之犯意（
    所涉施用第二級毒品犯行，不另為不受理之諭知，詳如後述
    ；施用第一級毒品犯行，則另由本院為不受理判決，詳如後
    述），於同年3 月13日14時許，在臺東縣○○市○○路0 巷00號
    友人住處，先以將第二級毒品甲基安非他命放入玻璃球內燒
    烤後吸食煙霧之方式，施用第二級毒品甲基安非他命1次；
    再以將海洛因摻在香菸內吸食煙霧之方式，施用第一級毒品
    海洛因1 次。
三、嗣經警於109 年3 月13日14時58分許，持本院核發之搜索票
    於臺東縣○○市○○路0 巷00號前執行搜索，當場扣得海洛因3 
    包（毛重如附表二編號28至30所示）、甲基安非他命27包（
    毛重如附表二編號1 至27所示）、電子磅秤1 台、夾鏈袋3 
    包，始循線查悉上情。
四、案經臺東縣警察局移送臺灣臺東地方檢察署檢察官偵查起訴
    。
    理  由
甲、有罪部分
壹、證據能力
一、本判決所引用被告以外之人於審判外之言詞或書面陳述，雖
    均屬傳聞證據，惟檢察官、被告及其辯護人於本院言詞辯論
    終結前均不爭執其證據能力（見109 年度訴字第130 號【下
    稱本院卷】第140 、201 至206 頁），本院審酌上開證據作
    成時之情狀，並無違法或不當等情形，且與本案相關之待證
    事實具有關聯性，認為以之作為本案之證據亦屬適當，依刑
    事訴訟法第159 條之5 第1 項之規定，認均應有證據能力。
二、至本案判決以下所引用之非供述證據，均係依法定程序合法
    取得，並與本案均具有關聯性，且業經本院依法踐行調查證
    據程序，檢察官及被告復均不爭執各該證據之證據能力，且
    亦查無依法應排除其證據能力之情形，是該等證據之證據能
    力亦均無疑義。
貳、實體部分：
一、上揭犯罪事實，業據被告乙○○於警詢、偵查及本院審理中坦
    白承認（見臺東縣警察局東警刑偵三字第1090011097號卷【
    下稱警卷】第7 至8 、12至14頁，臺灣臺東地方檢察署000 
    年度偵字第763 號卷【下稱偵卷】第23、25、137 、139頁
    ，臺灣臺東地方檢察署109 年度聲羈字第12號卷【下稱聲羈
    卷】第8 至9 頁，本院卷第137 至139 、210 至211 頁））
    ，核與證人李坤桀、李宗穎於偵查中之證述（證人李坤桀部
    分：見偵卷第107 頁；證人李宗穎部分：偵卷第123 至000 
    頁）互核大致相符，並有臺東縣警察局刑事警察大隊搜索扣
    押筆錄、扣押物品目錄表、現場及扣案物照片、法務部調查
    局濫用藥物實驗室109 年4 月20日調科壹字第00000000000 
    號鑑定書、內政部警政署刑事警察局109 年4 月20日刑鑑字
    第1090030830號鑑定書、慈濟大學濫用藥物檢驗中心109年4
     月1 日慈大藥字第109040164 號函暨附件鑑定書、慈濟大
    學濫用藥物檢驗中心109 年10月30日慈大藥字第109103062 
    號函暨附件鑑定書各1 份（見警卷第32至40、51至56頁，偵
    卷第67至70、157 至161 頁，本院卷第153 至157 頁）在卷
    足憑，並扣有甲基安非他命27包（毛重如附表二編號1 至27
    所示）、電子磅秤1 台、夾鏈袋3 包等物扣案可資佐證，本
    案事證已屬明確，被告前揭犯行，均堪認定，應予依法論科
    。
二、論罪科刑：
  ㈠按轉讓甲基安非他命之法律適用：㈠毒品條例於民國87年5月2
    0日修正公布前，實務向以「轉讓禁藥罪」論科。㈡毒品條例
    修正公布後，藥事法第83條第1 項於93年4 月21日修正公布
    前，其法定刑為「五年以下有期徒刑，得併科新臺幣十萬元
    以下罰金」，較之毒品條例第8 條第2 項之法定刑「六月以
    上五年以下有期徒刑，得併科新臺幣七十萬元以下罰金」為
    輕，故而優先適用重法之毒品條例第8 條第2 項規定論處。
    93年4 月21日修正公布之藥事法第83條第1 項，因其法定刑
    提高為「七年以下有期徒刑，得併科新臺幣五百萬元以下罰
    金」（嗣於104 年12月2 日再度修正公布提高為「得併科罰
    金新臺幣五千萬元」），實務依重法優於輕法及後法優於前
    法等法理，就轉讓甲基安非他命未達法定應加重其刑之一定
    數量者，應優先擇法定刑較重之藥事法第83條第1 項規定論
    處（最高法院刑事大法庭109 年度台上大字第1089號裁定意
    旨參照）。
  ㈡是核被告就事實欄二㈠所為，均係犯藥事法第83條第1 項之轉
    讓禁藥罪。就事實欄二㈡所為，係犯毒品危害防制條例第11
    條第4 項之持有第二級毒品純質淨重20公克以上罪。被告所
    犯上開事實欄二㈠、㈡各罪間，犯意各別，行為互殊，應予分
    論併罰。
  ㈢公訴意旨雖認被告就事實欄二㈡（即起訴書犯罪事實欄三）所
    為，係違反毒品危害防制條例第5 條第1 項、第2 項意圖販
    賣而持有第一級毒品、第二級毒品罪，且基於一持有犯意之
    意思決定，自係一行為觸犯上揭罪嫌，為想像競合犯，應依
    刑法第55條前段規定，從一重處斷；又被告嗣於109 年3月1
    3日14時許，先後施用第一級毒品及第二級毒品前之持有第
    一級毒品及持有第二級毒品純質淨重20公克以上之犯行，為
    前開意圖販賣而持有第一級毒品、第二級毒品所吸收不另論
    罪。惟：
    ⒈按毒品危害防制條例所規定之販賣毒品罪，如當事人係意
      圖營利而販入毒品，尚未及賣出者，應論以販賣毒品未遂
      罪。另意圖販賣而持有毒品罪，則係指行為人以意圖販賣
      營利以外之原因而持有毒品，其後始起意營利販賣者而言
      。故在行為人持有毒品並未賣出即遭查獲之情形，其所持
      有之毒品是否有或何時有販賣營利之意思，攸關其究應成
      立單純持有毒品、意圖販賣而持有毒品，或販賣毒品未遂
      罪責。且因上述三項犯罪行為所表徵之持有毒品外觀大致
      相同，故行為人主觀上之意圖如何，自應以嚴格之證據予
      以證明。再持有毒品之原因不僅一端，基於販賣營利之目
      的販入毒品而持有，或基於非營利之目的而取得毒品並持
      有（例如受他人寄藏而持有毒品，或供自行施用、轉讓他
      人或幫助他人施用毒品而購入等），皆有可能，如無積極
      證據，自不得單憑行為人持有毒品之數量多寡，或其所辯
      非基於營利目的而販入毒品之辯解不能成立，遽行推定其
      係基於販賣營利之意圖而販入毒品或有營利販賣之意圖（
      最高法院105 年台上字第1085號刑事判決意旨參照）。
    ⒉又按刑法上所謂犯罪之吸收關係，指數個犯罪構成要件行
      為彼此性質相容，但數個犯罪行為間具有高度、低度，或
      重行為、輕行為之關係，或某種犯罪行為為他罪之階段行
      為（或部分行為），或某種犯罪行為之性質或結果當然包
      含他罪之成分在內等情形。是以當高度或重行為之不法與
      罪責內涵足以涵蓋低度或輕行為，得以充分評價低度或輕
      行為時，在處斷上，祇論以高度或重行為之罪名，其低度
      或輕行為則被吸收，而排斥不予適用，即不另行論罪。原
      判決認定上訴人同時持有第一級毒品及純質淨重20公克以
      上第二級毒品，嗣又同時施用該第一級毒品及第二級毒品
      一次等情，依上揭說明，因吸收關係具有法律排斥效果，
      其持有第一級毒品之行為已被高度並為重行為之施用第一
      級毒品之行為吸收，即不另論以持有第一級毒品罪；施用
      第二級毒品之行為則被重行為之持有第二級毒品純質淨重
      20公克以上之行為所吸收，不另論以施用第二級毒品罪。
      而施用第一級毒品與持有第二級毒品純質淨重20公克以上
      之行為，二者並非自然意義上之一行為，亦不具有完全或
      局部之同一性，無足以評價為法律概念上一行為之因素，
      故所犯施用第一級毒品罪與持有第二級毒品純質淨重20公
      克以上罪，自不生一行為觸犯數罪名之想像競合關係，無
      從成立想像競合犯，而應分別論罪，併合處罰（最高法院
      108 年度台上字第1427號判決意旨參照）。
    ⒊查本件被告雖於109 年2 月間某日，分別以5 萬元之價格
      購得如附表二編號28至30所示之第一級毒品海洛因、以15
      萬元之價格購得如附表二編號1 至27所示之第二級毒品甲
      基安非他命而同時持有之，然檢察官並未提出積極證據證
      明被告係基於營利之意圖而持有上開毒品，揆諸前開說明
      ，自不得遽行推定被告係基於販賣營利之意圖而販入毒品
      或有營利販賣之意圖，則公訴意旨此部分所認，容有誤會
      ，惟因起訴之基本社會事實同一，本院並於審理時當庭告
      知被告涉犯上開罪名，自得依刑事訴訟法第300 條規定，
      變更起訴法條。
    ⒋又查本件被告同時持有第一級毒品及純質淨重20公克以上
      之第二級毒品，嗣又先後施用該第一級毒品及第二級毒品
      一次等情，其持有第一級毒品犯行為施用第一級毒品犯行
      所吸收，不另論罪（施用第一級毒品犯行，則另由本院為
      不受理判決，詳如後述；施用第二級毒品犯行由本院不另
      為不受理之諭知，詳如後述），依上揭說明，因吸收關係
      具有法律排斥效果，其施用第一級毒品與持有第二級毒品
      純質淨重20公克以上之行為，二者並非自然意義上之一行
      為無從成立想像競合犯，而應分別論罪，亦即係分別犯施
      用第一級毒品罪，及毒品危害防制條例第11條第4 項之持
      有第二級毒品純質淨重20公克以上罪（即事實欄二㈡），
      附此敘明。
  ㈣刑之加重
    ⒈被告前於101 年間，因違反槍砲彈藥刀械管制條例等案件
      ，經本院以100 年度訴字第247 號判決判處有期徒刑1 年
      9 月、1 年、6 月（共2 次）、4 月，應執行有期徒刑3
      年6 月確定，於106 年3 月25日執行完畢，有臺灣高等法
      院被告前案紀錄表在卷足憑，其於5 年內故意再犯本件有
      期徒刑以上之各罪，均為累犯，按司法院釋字第775 號解
      釋，依解釋文及理由之意旨，係指構成累犯者，不分情節
      ，一律加重最低本刑，於不符合刑法第59條所定要件之情
      形下，致生行為人所受之刑罰超過其所應負擔罪責之個案
      ，不符罪刑相當原則、比例原則。於此範圍內，在修正前
      ，為避免發生上述罪刑不相當之情形，法院就該個案應裁
      量是否加重最低本刑；依此，該解釋係指個案應量處最低
      法定刑、又無法適用刑法第59條在內減輕規定之情形，法
      院應依此解釋意旨裁量不予加重最低本刑（最高法院108
      年度台上字第338 號判決亦同此旨），本件依被告累犯及
      犯罪情節，並無上開應量處最低法定刑之罪刑不相當情事
      ，自應各依刑法第47條第1 項之規定就其法定刑有期徒刑
      及得併科罰金部分加重其刑。
    ⒉至於被告固於警詢及偵訊時供出其本次施用之毒品來源為
      綽號「大胖」之人（見警卷第7 頁，偵卷第23頁），惟檢
      警機關未因其供述而查獲毒品之上手，業經臺灣臺東地方
      檢察署109 年9 月16日東檢松洪109 偵763 字第10990130
      59號函、臺東縣警察局109 年9 月17日東警刑偵三字第10
      90037934號函暨員警職務報告函覆在卷（見本院卷第93、
      123 至125 頁），是被告並無毒品危害防制條例第17條第
      1 項減刑規定之適用，附此敘明。
  ㈤爰以行為人之責任為基礎，審酌被告前已有因施用第一級、
    第二級毒品，及持有第一級毒品純質淨重逾10公克，經法院
    判罪科刑之前案紀錄，有臺灣高等法院被告前案紀錄表（見
    本院卷第239 至266 頁），應深知毒品之危害，竟進而轉讓
    毒品，此等擴散毒品之犯行，傷害他人身心健康，且有致生
    其他犯罪之可能，對社會所生危害程度非輕，又持有純質淨
    重逾20公克之第二級毒品，完全無視國家杜絕毒品犯罪之禁
    令，所為甚有不該；惟念被告犯後坦承犯行，轉讓毒品之次
    數僅有2 次，犯罪之手段尚屬和平；暨其自陳學歷為高職畢
    業，跑白牌車及經營權利車為業，月收入約10萬元，家中經
    濟普通，須扶養一名就讀高中的小孩等一切情狀，分別量處
    如主文所示之刑，並就得易服社會勞動部分，定其應執行之
    刑，以示懲儆。
  ㈥沒收
    ⒈按毒品危害防制條例第18條第1 項規定，查獲之第二級毒
      品，不問屬於犯人與否，均沒收銷燬之。本案扣案如附表
      二編號1 至27所示之甲基安非他命27小包，為被告持有第
      二級毒品純質淨重逾20公克之物，爰依毒品危害防制條例
      第18條第1 項之規定，在被告持有第二級毒品純質淨重逾
      20公克項下宣告沒收銷燬之。
    ⒉又按供犯罪所用、犯罪預備之物或犯罪所生之物，屬於犯
      罪行為人者，得沒收之。但有特別規定者，依其規定，刑
      法第38條第2 項定有明文。查扣案如附表三編號4 之電子
      磅秤1 台及如附表三編號6 、7 之夾鏈袋共3 包，均為被
      告所有，且為供被告施用第二級毒品甲基安非他命時秤重
      及分裝之用，據被告供承在卷（見本院卷第203 至204 頁
      ），雖被告上開施用第二級毒品犯行為其持有第二級毒品
      純質淨重逾20公克罪所吸收，而不另論罪，然仍為供其犯
      罪所用之物，故於持有第二級毒品純質淨重逾20公克罪項
      下宣告沒收。
    ⒊至於扣案如附表二編號28至30所示之海洛因3 包、附表三
      編號1 至3 所示之現金共337,500 元、如附表三編號5 之
      手提袋1 個、如附表三編號8 之第一銀行金融卡1 張，均
      無證據足認與本案有關，爰不予宣告沒收。
  ㈦不另為不受理之諭知（被訴施用第二級毒品）部分：
    ⒈公訴意旨略以：被告持有上開如附表二編號1 至27所示純
      質淨重20公克以上之甲基安非他命後，基於施用第二級毒
      品之犯意，於同年3 月13日14時許，在臺東縣○○市○○路0 
      巷00號友人住處，以將第二級毒品甲基安非他命放入玻璃
      球內燒烤後吸食煙霧之方式，施用第二級毒品甲基安非他
      命1 次。因認被告此部分涉犯毒品危害防制條例第10條第
      2 項之施用第二級毒品罪等語。
    ⒉按起訴之程序違背規定者，應諭知不受理之判決，並得不
      經言詞辯論為之，刑事訴訟法第303 條第1 款、第307 條
      分別定有明文。又所謂「起訴」者，係指案件繫屬於法院
      之日而言（最高法院81年度台上字第876 號判決意旨參照
      ）。而所謂偵查中，參諸刑事訴訟法第108 條第3 項規定
      ，於起訴案件，係至卷宗及證物送交法院繫屬前（最高法
      院106 年度台上字第402 號判決意旨參照）。次按，109
      年1 月15日修正公布、同年7 月15日施行之毒品危害防制
      條例第20條第3 項規定，犯第10條之罪於觀察、勒戒或強
      制戒治執行完畢釋放後，3 年後始再犯者，不論其行為係
      在新法施行生效前或施行生效後所為（同條例第35條之1
      第1 、2 款參照），均應適用同條第1 、2 項（即應先觀
      察勒戒或強制戒治）之規定，其修法理由謂：施用毒品者
      具「病患性犯人」之特質，並參諸世界各國之醫療經驗及
      醫學界之共識，咸認施用毒品成癮者，其心癮甚難戒除，
      如觀察、勒戒或強制戒治執行完畢釋放後，3 年後始再有
      施用第一級、第二級毒品之行為者，足見其有戒除毒癮之
      可能，宜再採以觀察、勒戒方式戒除其身癮及以強制戒治
      方式戒除其心癮之措施，為能放寬觀察、勒戒或強制戒治
      制度之適用時機，以協助施用者戒除毒癮，爰修正第3 項
      ；同條例第23條第2 項亦配合修正為「觀察、勒戒或強制
      戒治執行完畢釋放後，3 年內再犯第10條之罪者，檢察官
      或少年法院（地方法院少年法庭）應依法追訴或裁定交付
      審理。」，可知本次修法對於施用毒品者施以觀察勒戒、
      強制戒治，或依法追訴（或裁定交付審理）之適用範圍，
      係確立初犯為具「病患性犯人」之特質應先經一完整之醫
      療處置，3 年內再犯者應依法追訴（或裁定交付審理），
      3 年後再犯則裁定觀察勒戒，殆無疑義。但對於3 犯以上
      距最近1 次觀察勒戒或強制戒治執行完畢釋放後，逾3 年
      者，究應適用同條例第20條第3 項或第23條第2 項處理，
      本次修法未明確規定，惟基於罪刑法定之明確性原則、法
      文之文義解釋，參諸觀察勒戒等治療處置，乃結合醫師、
      觀護人、社工心理諮商等不同領域之專業人員參與之保安
      處分措施，目的除在戒除施用毒品者身癮、心癮之措施外
      ，並企圖重新塑造生活紀律，改變其病態行為，與刑罰之
      執行並不相同，無法以刑罰補充或替代上開醫療處置之特
      性。從而，3 犯以上如距最近1 次觀察、勒戒或強制戒治
      執行完畢釋放後，已逾3 年者，其間縱經判刑、執行，究
      與觀察勒戒或強制戒治已經完整之治療療程不同，無法補
      充或替代上開之醫療處置，均應再予觀察勒戒之機會，方
      為適法（最高法院109 年度台上字第3240、3131號判決要
      旨及最高法院刑事大法庭109 年度台上大字第3826號裁定
      意旨參照）。是依新法之規定，於109 年7 月15日後始繫
      屬於法院，且被告該次施用毒品犯行係於最近一次觀察、
      勒戒或強制戒治執行完畢後3 年後再犯者，應先經觀察、
      勒戒，則檢察官若未將被告先送勒戒處所觀察、勒戒，而
      逕行起訴或聲請簡易判決處刑，其起訴程序顯係違背規定
      ，法院自應諭知不受理之判決（最高法院88年度台非字第
      146 號判決意旨可資參照）。
    ⒊經查，被告前於89年間，因施用第二級毒品案件，經觀察
      、勒戒後，認無繼續施用毒品之傾向，於89年6 月16日因
      無繼續施用傾向出所，並由臺灣臺東地方檢察署檢察官以
      89年度毒偵字第252 號不起訴處分確定，而後又經本院以
      89年度毒聲字第663 號裁定送強制戒治，於90年12月6 日
      執行完畢出所。其後雖再犯施用毒品罪，然均未曾接受觀
      察、勒戒或強制戒治之執行等情，此有臺灣高等法院被告
      前案紀錄表1 份（見本院卷第239 至266 頁）在卷可按。
      又本案係於109 年8 月28日始繫屬於本院，此有臺灣臺東
      地方檢察署109 年8 月27日東檢松洪109 偵763 字第1099
      011704號函及其上本院收文章戳（見本院卷第7 頁）在卷
      可稽。本件被告施用第二級毒品之時間為「109 年3 月13
      日14時許」，距被告前開最近一次觀察勒戒、強制戒治執
      行完畢釋放，已逾3 年，核屬毒品危害防制條例第20條第
      3 項所規定之「3 年後再犯」，應依毒品危害防制條例第
      35條之1 第1 款規定，由檢察官依修正後毒品危害防制條
      例第20條第1 項、第3 項之規定，聲請法院裁定令被告入
      勒戒處所施以觀察、勒戒，始為適法，則檢察官未依前開
      規定聲請法院裁定將被告送觀察、勒戒，即逕行將被告提
      起公訴，其起訴之程序自屬違背規定，依刑事訴訟法第00
      0 條第1 款規定，本均應諭知不受理判決，惟此部分與前
      開經本院論罪科刑（持有第二級毒品純質淨重20公克以上
      ）部分，具有高低度行為之吸收關係，爰不另為公訴不受
      理之諭知。
乙、不受理判決（被訴施用第一級毒品）部分：
一、公訴意旨略以：被告明知海洛因係屬毒品危害防制條例第2
    條第2 項第1 款所規定之第一級毒品，不得施用、持有，竟
    基於持有及施用第一級毒品海洛因之犯意，於109 年2 月間
    某日，向真實姓名年籍不詳之人，以5 萬元之價格購得如附
    表二編號28至30所示之第一級毒品海洛因，嗣於109 年3 月
    13日14時許，在臺東縣○○市○○路0 巷00號友人住處，以將海
    洛因摻在香菸內吸食煙霧之方式，施用第一級毒品海洛因1 
    次。因認被告所為，係犯毒品危害防制條例第10條第1項之
    施用第一級毒品罪等語。
二、承前所述，檢察官起訴被告本件施用第一級毒品之時間為「
    109 年3 月13日14時許」，距被告前開最近一次觀察勒戒、
    強制戒治執行完畢釋放，已逾3 年，核屬毒品危害防制條例
    第20條第3 項所規定之「3 年後再犯」，應依毒品危害防制
    條例第35條之1 第1 款規定，由檢察官依修正後毒品危害防
    制條例第20條第1 項、第3 項之規定，聲請法院裁定令被告
    入勒戒處所施以觀察、勒戒，始為適法，則檢察官未依前開
    規定聲請法院裁定將被告送觀察、勒戒，即逕行將被告提起
    公訴，其起訴之程序自屬違背規定，揆諸前揭之說明，爰不
    經言詞辯論，逕為不受理判決之諭知。
據上論斷，應依刑事訴訟法第299 條第1 項前段、第300 條、第
303 條第1 款，藥事法第83條第1 項，毒品危害防制條例第11條
第4 項、第18條第1 項前段，刑法第11條、第47條第1 項、第38
條第2 項前段、第51條第5 款，判決如主文。
本案經檢察官陳薇婷提起公訴，檢察官甲○○到庭執行職務。
中　　華　　民　　國　 110　　年　　2 　　月　　3 　　日
                  刑事第三庭  審判長法  官  蔡立群
                                    法  官  鍾  晴
                                    法  官  徐晶純
以上正本證明與原本無異。
如不服本判決應於收受送達後20日內向本院提出上訴書狀，並應
敘述具體理由；其未敘述上訴理由者，應於上訴期間屆滿後20日
內向本院補提理由書（均須按他造當事人之人數附繕本）。「切
勿逕送上級法院」。告訴人或被害人對於本判決如有不服，請書
具不服之理由狀，請求檢察官上訴者，其上訴期間之計算係以檢
察官收受判決正本之日期為準。
                                    書記官  尹  瑋
中　　華　　民　　國　 110　　年　　2 　　月　　3 　　日

附表一

編號 對象 時間（民國） 地點 數量 1 李坤桀 109 年 2 月中旬某日 14 、15 時許 臺東縣臺東市知本派出所對面統一超商外，被告所駕駛之車牌號碼不詳車輛上 1 小包（3.5g） 2 李宗穎 109 年 1 月 23日 15 時許 臺東縣臺東市仁義北路堤防處 1 小包（0.7g） 



附表二

編號   證物  實驗室編號 　毛重（公克） 　取樣　（公克） 檢驗結果暨出處 1 淡褐色晶體1 包（袋上編號1 ） 無 18.19（含標籤） 0.08 第二級毒品甲基安非他命內政部警政署刑事警察局鑑定書（偵卷第69頁至70頁） 2 晶體1 包（袋上編號2） Z0000000000 17.6886（含標籤） 0.0136 第二級毒品甲基安非他命慈濟大學濫用藥物檢驗中心鑑定書（本院卷第155頁至157頁） 3 晶體1 包（袋上編號3） Z0000000000 17.6551（含標籤） 0.0171 第二級毒品甲基安非他命慈濟大學濫用藥物檢驗中心鑑定書（本院卷第155頁至157頁） 4 晶體1 包（袋上編號4） Z0000000000 17.2954（含標籤） 0.0198 第二級毒品甲基安非他命慈濟大學濫用藥物檢驗中心鑑定書（本院卷第155頁至157頁） 5 白色晶體1 包（袋上編號5） 無 6.44（含標籤） 0.09 第二級毒品甲基安非他命內政部警政署刑事警察局鑑定書（偵卷第69頁至70頁） 6 米白色粉末1 包（袋上編號6） 無 3.03（含標籤） 0.06 第二級毒品甲基安非他命內政部警政署刑事警察局鑑定書（偵卷第69頁至70頁） 7 晶體1 包（袋上編號7） Z0000000000 3.4446（含標籤） 0.0165 第二級毒品甲基安非他命慈濟大學濫用藥物檢驗中心鑑定書（本院卷第155頁至157頁） 8 晶體1 包（袋上編號8） Z0000000000 1.6291（含標籤） 0.0142 第二級毒品甲基安非他命慈濟大學濫用藥物檢驗中心鑑定書（本院卷第155頁至157頁） 9 晶體1 包（袋上編號9） Z0000000000 3.3590（含標籤） 0.0192 第二級毒品甲基安非他命慈濟大學濫用藥物檢驗中心鑑定書（本院卷第155頁至157頁） 10 晶體1 包（袋上編號10） Z0000000000 3.5037（含標籤） 0.0150 第二級毒品甲基安非他命慈濟大學濫用藥物檢驗中心鑑定書（本院卷第155頁至157頁） 11 晶體1 包（袋上編號11） Z0000000000 3.4521（含標籤） 0.0123 第二級毒品甲基安非他命慈濟大學濫用藥物檢驗中心鑑定書（本院卷第155頁至157頁） 12 晶體1 包（袋上編號12） Z0000000000 3.4916（含標籤）  0.0122 第二級毒品甲基安非他命慈濟大學濫用藥物檢驗中心鑑定書（本院卷第155頁至157頁） 13 晶體1 包（袋上編號13） Z0000000000 1.6935（含標籤） 0.0121 第二級毒品甲基安非他命慈濟大學濫用藥物檢驗中心鑑定書（本院卷第155頁至157頁） 14 晶體1 包（袋上編號14） Z0000000000 3.5152（含標籤） 0.0130 第二級毒品甲基安非他命慈濟大學濫用藥物檢驗中心鑑定書（本院卷第155頁至157頁） 15 晶體1 包（袋上編號15） Z0000000000 3.4866（含標籤） 0.0141 第二級毒品甲基安非他命慈濟大學濫用藥物檢驗中心鑑定書（本院卷第155頁至157頁） 16 晶體1 包（袋上編號16） Z0000000000 3.4735（含標籤） 0.0111 第二級毒品甲基安非他命慈濟大學濫用藥物檢驗中心鑑定書（本院卷第155頁至157頁） 17 晶體1 包（袋上編號17） Z0000000000 3.5099（含標籤） 0.0175 第二級毒品甲基安非他命慈濟大學濫用藥物檢驗中心鑑定書（本院卷第155頁至157頁） 18 晶體1 包（袋上編號18） Z0000000000 3.4982（含標籤） 0.0139 第二級毒品甲基安非他命慈濟大學濫用藥物檢驗中心鑑定書（本院卷第155頁至157頁） 19 晶體1 包（袋上編號19） Z0000000000 3.4950（含標籤） 0.0116 第二級毒品甲基安非他命慈濟大學濫用藥物檢驗中心鑑定書（本院卷第155頁至157頁） 20 晶體1 包（袋上編號20） Z0000000000 3.4907（含標籤） 0.0128 第二級毒品甲基安非他命慈濟大學濫用藥物檢驗中心鑑定書（本院卷第155頁至157頁） 21 晶體1 包（袋上編號21） Z0000000000 3.4653（含標籤） 0.0189 第二級毒品甲基安非他命慈濟大學濫用藥物檢驗中心鑑定書（本院卷第155頁至157頁） 22 晶體1 包（袋上編號22） Z0000000000 3.5135（含標籤） 0.0147 第二級毒品甲基安非他命慈濟大學濫用藥物檢驗中心鑑定書（本院卷第155頁至157頁） 23 晶體1 包（袋上編號23） Z0000000000 3.4944（含標籤） 0.0136 第二級毒品甲基安非他命慈濟大學濫用藥物檢驗中心鑑定書（本院卷第155頁至157頁） 24 晶體1 包（袋上編號24） Z0000000000 3.5095（含標籤） 0.0141 第二級毒品甲基安非他命慈濟大學濫用藥物檢驗中心鑑定書（本院卷第155頁至157頁） 25 晶體1 包（袋上編號25） Z0000000000 3.4922（含標籤） 0.0180 第二級毒品甲基安非他命慈濟大學濫用藥物檢驗中心鑑定書（本院卷第155頁至157頁） 26 晶體1 包（袋上編號26） Z0000000000 3.4914（含標籤） 0.0144 第二級毒品甲基安非他命慈濟大學濫用藥物檢驗中心鑑定書（本院卷第155頁至157頁） 27 晶體1 包（袋上編號27） Z0000000000 3.4546（含標籤） 0.0145 第二級毒品甲基安非他命慈濟大學濫用藥物檢驗中心鑑定書（本院卷第155頁至157頁） 28 碎塊1 包（袋上編號28） 人工鑑別編號000000000 8.43（含標籤）  第一級毒品海洛因法務部調查局濫用藥物實驗室鑑定書（偵卷第67頁） 29 白粉1 包（袋上編號29） Z0000000000 0.5785（含標籤） 0.0082 第一級毒品海洛因慈濟大學濫用藥物檢驗中心鑑定書（偵卷第161頁） 30 粉末1 包（袋上編號30） 人工鑑別編號000000000 1.92（含標籤）  第一級毒品海洛因法務部調查局濫用藥物實驗室鑑定書（偵卷第67頁） 總計 1.第二級毒品甲基安非他命（編號1 至27）總純質淨重為131.45公克（123.81公克+ 5.09公克+2.55公克）（偵卷第69至70頁） 2.第一級毒品海洛因（編號28至30）總純質淨重為6.5029公克（6.20公克+ 0.3029公克）（偵卷第67頁、第161 頁）     



附表三

編號 物品名稱 數量 備註 1 贓款（新臺幣100 元5 張） 500元  2 贓款（新臺幣500元12張） 6,000元  3 贓款（新臺幣1,000元331張） 331,000元  4 電子產品（電子磅秤） 1個  5 手提袋 1個  6 00號夾鏈袋 2包  7 3號夾鏈袋 1包  8 第一銀行金融卡（卡號：00000000000 ） 1張  



藥事法第83條第1 項
明知為偽藥或禁藥，而販賣、供應、調劑、運送、寄藏、牙保、
轉讓或意圖販賣而陳列者，處七年以下有期徒刑，得併科新臺幣
五千萬元以下罰金。

毒品危害防制條例第11條第4項
持有第二級毒品純質淨重二十公克以上者，處六月以上五年以下
有期徒刑，得併科新臺幣七十萬元以下罰金。